【裁判字號】    89,上訴,787
【裁判日期】    890229
【裁判案由】    毒品危害防制條例
【裁判全文】
臺灣高等法院臺中分院刑事判決                    八十九年度上訴字第七八七號
      上  訴  人
      即  被  告  乙○○
      指定辯護人  本院公設辯護人  丙○○
右上訴人因毒品危害防制條例案件，不服臺灣苗栗地方法院八十八年度訴字第四三○
號中華民國八十九年二月二十九日第一審判決（起訴案號：臺灣苗栗地方法院檢察署
八十八年度偵字第四七三號、八十八年度偵字第七五號），提起上訴，本院判決如左
：
    主      文
原判決撤銷。
乙○○連續販賣第二級毒品，處有期徒刑捌年。販賣毒品所得新台幣玖萬肆仟元沒收
，如全部或一部不能沒收時，以其財產抵償之。
    事      實
一、乙○○基於販賣第二級毒品安非他命以營利之概括犯意，分別於民國（下同）八
    十七年十二月間及八十八年一月二十二日，在台中市○○路、大雅路口處販予丁
    ○○安非他命一兩（三十七．五公克）、二兩（七十五公克），分別得款新台幣
    （下同）二萬五千元及五萬六千元；丁○○則在不詳地點以每小包一千元之代價
    賣予劉依航（另案辦理）兩次施用。嗣於八十八年二月三日凌晨二時許，劉依航
    因施用安非他命為警查獲，進而循線於同日五時二十分許，在台中市○○路○段
    八號前查獲丁○○非法持有安非他命○．六公克，並帶同丁○○至其住處（台中
    市○○路二十五號三樓）扣得乙○○販予之安非他命六包（連同身上起出之安非
    他命一包，共七包，合計淨重五十七．六五公克，包裝重三．三七公克）、丁○
    ○所有之電子秤一台及分裝袋一包，經丁○○供稱扣案之安非他命係乙○○所販
    予，始悉上情。乙○○復承前開販賣安非他命之犯意，於八十八年二月間，於台
    中市○○○路朝馬站附近，以半兩（十八．七五公克）一萬三千元之價，出售安
    非他命予丁○○，迨於八十八年三月十一日十一時，經警於台中市○○○街一三
    ○號六樓之一丁○○租住處搜索時，查獲（實際毛重一五點三九一公克）安非他
    命十六．三公克、分裝袋一包，再循線查悉上情。
二、案經台中市警察局第一分局、第四分局報由台灣台中地方法院檢察署呈請台灣高
    等法院檢察署檢察長令轉台灣苗栗地方法院檢察署檢察官偵查起訴。
    理      由
一、訊據上訴人即被告（以下簡稱被告）乙○○矢口否認與丁○○共同販賣安非他命
    及販賣安非他命予丁○○之犯行，先辯稱伊不識丁○○，復改稱丁○○之指稱係
    陷害之詞，復於本院審理中辯稱係自己有吸食安非他命，但未曾販賣等語。惟查
    ，右揭犯罪事實迭據丁○○於警訊、台灣台中地方法院檢察署偵訊及原審審理中
    指証綦詳；又被告乙○○與丁○○電話往來頻繁，此有被告乙○○住處：○三七
    ─三三七六四三號電話之通聯紀錄在卷可佐，而稽以上開電話通聯紀錄，被告乙
    ○○與丁○○之通話時間時而長達數分鐘，乃被告竟辯稱伊不識丁○○，是益證
    被告之情虛及於台灣苗栗地方法院檢察署檢察官提示被告與丁○○之通聯絡紀錄
    後，改稱丁○○係誣陷，再於原審審理中戲稱係向被告丁○○要香腸錢及本院審
    理中所辯未曾販賣云云，顯係畏罪臨訟杜撰，而不足採。此外，復有安非他命七
    包（毛重五十八．八公克）、電子秤一台及分裝袋一個、安非他命十六．三公克
    、分裝袋一包等丁○○違反毒品危害防制條例案件之扣押物可佐。扣案安非他命
    七（合計淨重五十七點六五公克、包裝重三點三七公克）結晶物經送檢驗結果，
    確證係第二級毒品無訛，有法務部調查局八十八年八月二日00000000
    0號檢驗通知書一紙在卷可查。又查扣之安非他命十六點三公克（實際毛重一五
    點三九一公克）經送檢驗結果，確係甲基安非他命，有行政院衛生署管制藥品管
    理局管檢字第八四五五二號檢驗成績書乙紙可稽。又我國查緝安非他命之施用或
    販賣一向執法甚嚴，對於販賣安非他命者尤科以重度刑責，且安非他命量微價高
    ，販賣者率有暴利可圖，苟非意圖販賣營利，一般人焉有可能甘冒重度刑責而販
    賣安非他命，從而被告販賣安非他命，當有意圖營利之犯意，亦足予認定。綜上
    所述，事證已臻明確，被告乙○○右開犯行堪予認定。至公訴意旨認為被告與丁
    ○○係共同正犯云云，審究丁○○於警訊中所言，係供稱「寄賣」，核其用意乃
    指被告方為真正出賣人，而其乃基於幫助意思為之，至於所謂「六四分帳」云云
    ，亦無任何帳冊或相關文書以為憑，故丁○○所供顯係避重就輕之詞，而不足採
    信。實際上，被告與丁○○應屬上下線關係，亦即，被告係中盤，而丁○○乃零
    售之交易形態，方符事理。因此，公訴意旨指稱被告與丁○○屬共同正犯乙節，
    洵屬誤解，附此敘明。
二、核被告乙○○所為，係犯毒品危害防制條例第四條第二項販賣第二級毒品安非他
    命罪。被告販賣第二級毒品安非他命之犯行，時間密接、犯罪構成要件相同，顯
    係基於概括犯意為之，應依連續犯規定論以一罪，並依法加重其刑。原審予以論
    罪科刑，固非無見，惟查：(一)原審認為被告係與丁○○為共同正犯，核如上開說
    明，被告並無與丁○○有犯意聯絡或行為分擔之情形，故此部分事實之認定，稍
    嫌速斷；(二)就被告販賣安非他命所得之財物，依毒品危害防制條例第十九條第一
    項規定，應予以宣告沒收，如全部或一部不能沒收時，則以其財產抵償之，是為
    義務沒收，原審漏未適用前開規定，自有未洽；(三)經查，原審宣告沒收之000
    0000000號行動電話卡壹張，係於丁○○處扣得，並非供犯罪所用之物，
    且非屬被告所有，依法不得宣告沒收。又扣案之第二級毒品安非他命十六．三公
    克（實際毛重一五點三九一公克）及分裝袋乙個，係自丁○○處扣得，依前開說
    明，被告與丁○○既無共犯關係，則此部分之毒品及分裝袋，亦不得予以宣告沒
    收。被告上訴否認犯罪，為無理由，然原審判決既有上開可議之處，自屬不能維
    持，應由本院將原判決予以撤銷改判。爰審酌被告犯罪係以謀取暴利為目的、其
    犯行影響國民身心健康頗鉅，及犯罪後否認犯行等一切情狀，量處如主文第二項
    所示之刑，以昭懲處。被告販賣第二級毒品安非他命所得財物，共計九萬四千元
    ，應依毒品危害防制例第十九條第一項規定，予以宣告沒收，如全部或一部不能
    沒收時，應以其財產抵償之。
三、據上論斷，應依刑事訴訟法第三百六十九條第一項前段、第三百六十四條、第二
    百九十九條第一項前段，毒品危害防制條例第四條第二項、第十九條第一項，刑
    法第十一條前段、第五十六條，判決如主文。
本案經檢察官甲○○到庭執行職務。
中      華      民      國    八十九     年      八     月      二      日
                                  臺灣高等法院臺中分院刑事第四庭
                                        審判長法  官  洪  耀  宗
                                              法  官  劉  登  俊
                                              法  官  吳  重  政
右正本證明與原本無異。
如不服本判決應於收受送達後十日內向本院提出上訴書狀，其未述上訴之理由者並
得於提起上訴後十日內向本院補提理由書（均須按他造當事人之人數附繕本）。
                                              書記官  郭  文  華
中      華      民      國    八十九     年      八     月      四      日
附錄：
毒品危害防制條例第四條第二項：
製造、運輸、販賣第二級毒品者，處無期徒刑或七年以上有期徒刑，得併科新臺幣七
百萬元以下罰金。
                                                                        Ｃ


司法院資訊處製作；財團法人民間司法改革基金會備份。
